# 合并后毛利率升高的问题

提问人：wxj646 时间：2010-03-10 20:42:14
A公司（母公司）主营业务收入 10 亿，成本 8 亿；B公司（子公司）主营业务收入 6 亿，成本4.8亿；A、B公司的主营业务毛利率均为20%。A公司本期主营业务收入中有 2 亿为销售给子公司B公司，关联销售货物本期已全部对外售出。合并后的主营业务毛利为3.2亿，合并后的主营业务收入为 14 亿（10+6-合并抵消 2 ），合并后的毛利率为3.2/14*100%=22.86%. 请教：上述合并数据是否正确，如正确合并后的毛利率比单体报表上升了2.86%该如何解释？

回答人：chenyiwei
回复 楼主 wxj646 的帖子因为内部存货交易涉及金额为 2 亿元，且期末这部分存货已全部对外售出，则按照B公司自身毛利率20%计算，对外销售收入为2.5亿元，但这部分内部交易中价值 2 亿元的存货，在母公司个别报表层面的成本（也就是合并报表层面的成本）
为2*(1-20%)=1.6亿元，也就是站在整个集团合并角度，该笔交易的毛利率为1-1.6/2.5=36%，毛利额为0.9亿元；其余14-2.5=11.5亿元的收入对应的毛利率为20%。毛利额为2.3亿元。所以总体毛利率为：(2.3+0.9)/14=22.86%。